【裁判字號】    98,訴,2981
【裁判日期】    980925
【裁判案由】    毒品危害防制條例
【裁判全文】
臺灣板橋地方法院刑事判決              98年度訴字第2981號
公  訴  人  臺灣板橋地方法院檢察署檢察官
被      告  甲○○
                    蓋建物
上列被告因違反毒品危害防制條例案件，經檢察官提起公訴（98
年度毒偵字第4125號），被告於準備程序中對被訴之事實為有罪
陳述，本院合議庭裁定由受命法官獨任行簡式審判程序，並判決
如下：
    主  文
甲○○施用第一級毒品，累犯，處有期徒刑玖月；又施用第二級
毒品，累犯，處有期徒刑參月。應執行有期徒刑拾月。
    事  實
一、甲○○前於民國九十三年間因竊盜案件，經本院以九十三年
    度簡字第二八三九號判處有期徒刑四月，如易科罰金以銀元
    三百元折算一日確定，於九十四年七月十五日縮刑期滿執行
    完畢；又於九十六年間因竊盜案件，經本院以九十六年度易
    字第一一六四號判處有期徒刑三月，如易科罰金以新臺幣一
    千元折算一日確定，嗣經本院以九十六年度聲減字第六一四
    九號裁定減刑為有期徒刑一月十五日，如易科罰金以新臺幣
    一千元折算一日確定，於九十七年三月十五日執行完畢。其
    間，於九十五年間因施用毒品案件，經本院以九十五年度毒
    聲字第一五八一號裁定送觀察、勒戒後，認有繼續施用毒品
    之傾向，復經本院以九十六年度毒聲字第七四八號裁定令入
    戒治處所施以強制戒治，嗣執行戒治九月以上，認無繼續強
    制戒治之必要，於九十七年一月二十九日停止戒治釋放出所
    而執行完畢，並經臺灣板橋地方法院檢察署檢察官於同年二
    月十三日以九十七年度戒毒偵字第七０號為不起訴處分確定
    。詎甲○○不知悔改，明知海洛因、甲基安非他命分別係毒
    品危害防制條例所規定之第一級、第二級毒品，不得非法持
    有、施用，竟於上開強制戒治執行完畢釋放後五年內，基於
    施用第一級毒品海洛因之犯意，於九十八年四月二十九日上
    午十二時許，在臺北縣板橋市○○街五四巷五號五樓住處，
    以將毒品海洛因與稀釋用之食鹽水一同置於注射針筒內，並
    注射至身體之方式，施用第一級毒品海洛因；另基於施用第
    二級毒品甲基安非他命之犯意，於九十八年四月三十日前一
    至二日之某時許（起訴書略載為同年四月三十日三時五分為
    警查獲採尿前九十六小時內某時），在友人林建煌位於臺北
    縣土城市○○街住處，以將毒品甲基安非他命置於吸食器內
    ，並點火加熱燒烤產生白煙吸聞之方式，施用第二級毒品甲
    基安非他命。嗣員警於九十八年四月二十七日下午九時三十
    分許，持本院核發之搜索票，在甲○○上址住處搜索時，因
    甲○○外出而查獲其同居女友吳淑萍，並扣得甲○○所有之
    注射針筒一支、分裝杓一支及注射用水二瓶，復經警通知甲
    ○○於九十八年四月三十日凌晨三時五分許至臺北縣政府警
    察局海山分局，經其同意後採集尿液送驗結果呈毒品海洛因
    代謝物嗎啡、甲基安非他命陽性反應。
二、案經臺北縣政府警察局海山分局報請臺灣板橋地方法院檢察
    署檢察官偵查起訴。
    理  由
一、訊據被告甲○○對於上揭時地施用第一級毒品海洛因、第二
    級毒品甲基安非他命之事實，於本院審理中坦承不諱；又被
    告經警查獲所採集尿液經送鑑定，亦呈海洛因代謝物嗎啡、
    甲基安非他命陽性反應，有臺灣檢驗科技股份有限公司九十
    八年五月二十一日（檢體編號Ｂ0000000號）濫用藥
    物尿液檢驗報告、尿液檢體編號及姓名對照表各一紙在卷可
    稽。再被告於九十五年間因施用毒品案件，經本院以九十五
    年度毒聲字第一五八一號裁定送觀察、勒戒後，認有繼續施
    用毒品之傾向，復經本院以九十六年度毒聲字第七四八號裁
    定令入戒治處所施以強制戒治，嗣執行戒治九月以上，認無
    繼續強制戒治之必要，於九十七年一月二十九日停止戒治釋
    放出所而執行完畢，並經臺灣板橋地方法院檢察署檢察官於
    同年二月十三日以九十七年度戒毒偵字第七０號為不起訴處
    分確定，有臺灣高等法院被告前案紀錄表及上開不起訴處分
    書電腦列印本附卷可憑，足認被告係強制戒治執行完畢釋放
    後五年內再犯施用第一級、第二級毒品罪。本案事證明確，
    被告犯行洵堪認定，應依法論科。
二、按海洛因、甲基安非他命係毒品危害防制條例第二條第二項
    第一款、第二款所明定之第一級、第二級毒品，不得非法持
    有、施用。核被告所為，係犯毒品危害防制條例第十條第一
    項之施用第一級毒品海洛因罪，及同條第二項之施用第二級
    毒品甲基安非他命罪。其施用第一級毒品海洛因前持有海洛
    因，施用第二級毒品甲基安非他命前持有甲基安非他命之低
    度行為，應分別為施用海洛因、甲基安非他命之高度行為所
    吸收，均不另論罪。被告上開所犯施用第一級毒品罪、施用
    第二級毒品罪，犯意各別，行為不同，應予分論併罰。查被
    告有事實欄所載之有期徒刑執行完畢紀錄，有前開臺灣高等
    法院被告前案紀錄表在卷可按，其於有期徒刑之執行完畢後
    五年內，故意再犯上開有期徒刑以上之罪，均為累犯，應依
    刑法第四十七條第一項之規定加重其刑。又按犯毒品危害防
    制條例第四條第二項販賣第二級毒品罪，供出毒品來源，因
    而破獲者，依同條例第十七條得減輕其刑之規定。其所稱「
    供出毒品來源，因而破獲者」，係指被告供出毒品來源之有
    關資料，諸如前手之姓名、年籍、住居所、或其他足資辨別
    之特徵等，使調查或偵查犯罪之公務員因而對之發動調查或
    偵查並破獲者而言。申言之，被告之「供出毒品來源」，與
    調查或偵查犯罪之公務員對之發動調查或偵查並進而破獲之
    間，論理上須具有先後且相當的因果關係。若被告供出毒品
    來源者之前，調查或偵查犯罪之公務員已有確切之證據，足
    以合理之懷疑被告所供販賣毒品來源之人，則嗣後之破獲與
    被告之「供出毒品來源」間，即欠缺先後且相當的因果關係
    ，自不得適用上開規定予以減刑（參台灣高等法院九十八年
    度上訴字第三０九七號判決、最高法院九十二年度台上字第
    三六０六號判決意旨）。本件被告固辯稱其於警詢時已供出
    其施用毒品海洛因之來源為林建煌，應依毒品危害防制條例
    第十七條減輕其刑云云，惟本件員警於九十八年四月三十日
    詢問被告前，已掛線監聽被告與林建煌間之電話通話，且被
    告係經員警通知其到警局受訊時，經員警提示監聽譯文內容
    並詢問被告是否撥打電話向林建煌購買毒品時，被告始具體
    陳述其於監聽所示時間向林建煌購買毒品，此觀之被告警詢
    調查筆錄自明，則員警於被告供出毒品來源之前，已合理懷
    疑林建煌為提供毒品予被告之人，被告顯非主動供出毒品來
    源，致員警因而破獲林建煌，堪以認定，故縱認本件員警雖
    於九十八年五月十四日下午八時許在板橋市○○路與陽明街
    口查獲林建煌及扣得第一級毒品海洛因一包（淨重零點一五
    公克）、手機一支、門號卡等物，並經臺北縣政府警察局海
    山分局以林建煌涉犯販賣毒品海洛因罪嫌，於九十八年八月
    二十七日以北縣警海刑字第００九八００三六二０四號刑事
    案件移送書移送臺灣板橋地方法院檢察署偵查在案（見卷附
    林建煌之台灣高等法院被告前案紀錄表、上開刑事案件移送
    書），但揆諸上開說明，員警破獲林建煌與被告供出毒品來
    源之間，尚欠缺相當之因果關係，自不適用毒品危害防制條
    例第十七條予以減刑，併此敘明。爰審酌被告犯罪之動機、
    目的、手段，其施用毒品戕害一己之身心健康，犯罪所生之
    危害，及其智識程度，暨犯後坦承犯行及配合員警調查毒品
    來源之態度等一切情狀，分別量處如主文所示之刑，並定其
    應執行刑，以資儆懲。
三、至扣案之注射針筒一支、分裝杓一支、注射用水二瓶等物，
    係被告本案所犯施用海洛因前即為警查扣之物，上開扣案物
    顯非供被告本案施用海洛因犯罪所用之物，亦難認係被告施
    用海洛因犯罪預備之物，故不予宣告沒收，附此敘明。
據上論斷，應依刑事訴訟法第二百七十三條之一第一項、第二百
九十九條第一項前段，毒品危害防制條例第十條第一項、第二項
，刑法第十一條前段、第四十七條第一項、第五十一條第五款，
判決如主文。
本案經檢察官李巧菱到庭執行職務。
中    華    民    國    98    年    9     月    25    日
                  刑事第九庭  法  官  楊 志 雄
以上正本證明與原本無異。
如不服本判決應於收受判決後10日內向本院提出上訴書狀，並
應敘述具體理由。其未敘述上訴理由者，應於上訴期間屆滿後
20日內向本院補提理由書（均須按他造當事人之人數附繕本）
「切勿逕送上級法院」。
                               書記官 陳 春 銘
中    華    民    國    98    年    9     月    25    日
附錄本案論罪科刑法條全文：
毒品危害防制條例第十條
施用第一級毒品者，處六月以上五年以下有期徒刑。
施用第二級毒品者，處三年以下有期徒刑。


司法院資訊處製作；財團法人民間司法改革基金會備份。
